【裁判字號】    89,易,3186
【裁判日期】    890922
【裁判案由】    電子遊戲場業管理條例
【裁判全文】
臺灣板橋地方法院刑事判決                        八十九年度易字第三一八六號
    公  訴  人  臺灣板橋地方法院檢察署檢察官
    被      告  甲○○
右列被告因違反電子遊戲場業管理條例案件，經檢察官提起公訴（八十九年度偵字第
一三一八九號），本院判決如左：
    主  文
甲○○違反未依電子遊戲場業管理條例之規定辦理營利事業登記，不得經營電子遊戲
場業之規定，處拘役參拾日，如易科罰金，以參佰元折算壹日。緩刑貳年。
    事  實
一、甲○○自民國八十九年四月十五日起，未向主管機關台北縣政府申請辦理經營電
    子遊戲場業務之營利事業登記，即行在其所經營位於台北縣中和市○○路三三巷
    （起訴書誤繕為三二巷）十二號一樓之「常新遊樂器伴唱帶商行」內，擺設益智
    性電子遊戲機十六台供不特定人把玩，而經營電子遊戲場之業務，每日營業額約
    新台幣（下同）五百元。嗣於八十九年六月二十日十七時二十分許，為警於上址
    當場查獲。
二、案經台北縣警察局中和分局函請台北縣政府移送台灣板橋地方法院檢察署檢察官
    偵查起訴。
    理  由
一、訊據被告甲○○固坦承自八十九年四月十五日起至被查獲之日止，於前開地點，
    擺設益智性電子遊戲機十六台供不特定人把玩等情不諱，惟矢口否認右揭犯行，
    辯稱：伊於八十年有申請營利事業登記證，營業項目中有註明「賭博性電玩除外
    」，又縣府人員並未通知伊不能擺放益智性電子遊戲機云云。然查：（一）右揭
    事實，有台北縣警察局中和分局八十九年六月二十日之臨檢現場紀錄表一份在卷
    可稽（見偵卷第三頁正面及反面），且查獲當時現場除被告之妻蔡美娟在場外，
    尚有客人邱瓊德、李君寶、吳東銘、李添福共四人在上址把玩被告所擺設之益智
    性電子遊戲機，並記明於上開臨檢紀錄表可憑，而被告擺設上開機具供人把玩，
    每日營業額為五百元，復有台北縣警察局調查未辦理登記廠商涉嫌違章漏稅案件
    移送表一份（附於偵卷第八頁正面）及現場照片六張（附於偵卷第妻頁正面及反
    面）在卷可查，足見被告確實有擺設益智性電子遊戲機供不特定人把玩，而經營
    電子遊戲場之業務。（二）被告雖執前開情詞置辯，然觀諸被告所提出八十年十
    月二十一日核准之營利事業統一編號00000000號之台北縣政府營利事業
    登記影本所示，其上記載被告經營「常新遊樂器伴唱帶商行」營業項目為「伴唱
    帶伴唱機錄音帶買賣遊樂器材卡匣玩具小說等出租買賣（賭博性電動除外）」，
    顯非核准被告經營電子遊戲場業之業務。按電子遊戲場業管理條例係於八十九年
    二月三日經總統府以總統華總一義字第八九０００三九００號令公布制定全文三
    十九條，而於同年月六日施行，依據該條例第四條規定，無論係擺設經營益智類
    、鋼珠類或娛樂類之電子遊戲機供不特定人把玩，均屬於經營電子遊戲場之業務
    ，而應辦理該種業務之營利事業登記，未依該條例規定辦理營利事業登記者，依
    據同條例第十五條規定，不得經營電子遊戲場業。而被告甲○○係自上開條例公
    布施行後之八十九年四月十五日起，開始擺設本件所查獲之益智性電子遊戲機十
    六台供不特定人把玩而經營電子遊戲場之業務，被告於經營之前，並未向主管機
    關申請經營電子遊戲場業務之營利事業登記，即行擺設經營，復為被告甲○○所
    自承，已屬違反該條例之規定甚明。更何況依據被告所提之前開營利事業登記證
    營業項目上所載，係得經營「遊戲器材卡匣等之出租買賣」，被告擺設前開電子
    遊戲機供人把玩，顯非遊戲器材之「出租」或「買賣」，亦非屬於其原登記之營
    業項目內範圍。故被告所辯，尚非可採。本件事證已明，被告犯行洵堪認定。
二、按未依電子遊戲場業管理條例規定辦理營利事業登記者，不得經營電子遊戲場業
    ，該條例第十五條定有明文。被告未辦理經營電子遊戲場業之營利事業登記，即
    行經營電子遊戲場業之業務，係違反該條例第十五條規定，應依同條例第二十二
    條規定論處。爰審酌被告甲○○犯罪動機、目的、手段、擺設益智性電子遊戲機
    對社會所生危害尚屬輕微，及其智識程度僅國小畢業，且無不良品行，素行良好
    ，暨為警查獲後已未再經營（已由被告於本院陳明），犯後態度尚佳等一切情狀
    ，量處如主文所示之刑，並諭知易科罰金之折算標準。末以，被告甲○○未曾受
    有期徒刑以上刑之宣告，有台灣高等法院檢察署刑案紀錄簡覆表及台灣高等法院
    被告全國前案紀錄表各一份在卷足憑，其因一時失察，致罹刑章，且僅係擺設益
    智性電子遊戲機，情節輕微，而於為警查獲後已未再營業，現從事臨時工，已由
    被告陳明於卷，足見被告已知悔悟，歷經此次偵審程序併科刑判決後，當已知所
    警惕，信無再犯之虞，是本院認對其前開宣告之刑，以暫不執行為適當，爰併宣
    告緩刑貳年，以啟自新。
據上論斷，應依刑事訴訟法第二百九十九條第一項前段，電子遊戲場業管理條例第二
十二條，刑法第十一條前段、第四十一條，罰金罰鍰提高標準條例第二條，判決如主
文。
本案經檢察官毛有增到庭執行職務
中      華      民      國    八十九    年      九      月    二十二    日
                                      臺灣板橋地方法院刑事第五庭
              法  官  陳  翠  琪
右正本證明與原本無異。
如不服本判決，應於判決送達後十日內，向本院提出上訴狀。
                                          書記官  曹  秋  冬
中      華      民      國    八十九    年      九      月    二十五    日
附錄本案論罪科刑法條全文
電子遊戲場業管理條例第十五條
未依本條例規定辦理營利事業登記者，不得經營電子遊戲場業。
電子遊戲場業管理條例第二十二條
違反第十五條規定者，處行為人一年以下有期徒刑、拘役或科或併科新臺幣五十萬元
以上二百五十萬元以下罰金。


司法院資訊處製作；財團法人民間司法改革基金會備份。
